【裁判字號】    89,簡上,142
【裁判日期】    891009
【裁判案由】    毒品危害防制條例
【裁判全文】
臺灣彰化地方法院刑事判決                        八十九年度簡上字第一四二號
    上  訴  人  臺灣彰化地方法院檢察署檢察官
    被      告  甲○○
右列上訴人因被告毒品危害防制條例案件，不服本院八十九年度彰簡字第三九七號，
中國民國八十九年七月廿五日第一審簡易判決（八十九年度毒偵字第三六號及移送併
辦（八十九年度毒偵字第三七一一、三七一二號），本院第二審合議庭判決如左︰
    主  文
原判決撤銷。
甲○○連續施用第二級毒品，處有期徒刑陸月，如易科罰金，以佰元折算壹日。
   事    實
一、甲○○前因施用第二級毒品安非他命案件，經本院以八十八年度毒聲字第四二０
    號裁定送觀察、勒戒後，認無繼續施用毒品之傾向，經台灣彰化地方法院檢察署
    檢察官於八十八年二月十日，以八十八年度偵字第一四一七號為不起訴處分確定
    。詎仍不知悔改，復基於施用毒品之概括犯意，自八十八年九月二十一日起，連
    續在彰化縣彰化市福田里福田莊三十八之九號住處、附近樹林等地，以燒烤錫箔
    紙之方式施用第二級毒品安非他命多次，嗣於八十八年九月廿三日下午一時四十
    分許、八十八年十一月十五日下午三時十分許、八十九年三月二日中午十二時三
    十分許，分別在彰化縣警察局彰化分局採尿送驗結果，均呈有安非他命陽性反應
    。經本院以八十九年度毒聲字第一一六五號裁定送勒戒處所觀察、勒戒後，有繼
    續施用毒品傾向。
二、案經彰化縣警察局彰化分局移請台灣彰化地方法院檢察署檢察官偵查起訴及移送
    併案審理。
     理  由
一、據訊被告甲○○對於右揭事實坦承不諱，且被告經警採尿送驗結果，均呈安非他
    命之陽性反應，有長昕生活事業股份有限公司、彰化縣衛生局濫用藥物尿液檢驗
    報告書三份附卷可稽，又被告前因施用施用毒品案件，經本院裁定送觀察、勒戒
    後，認無繼續施用毒品之傾向，由台灣彰化地方法院檢察署檢察官於八十八年二
    月十二日，以八十八年度偵字第一四一七號為不起訴處分確定，有該不起訴處分
    書一份在卷足憑，其於五年內再犯毒品危害防制條例第十條之罪，經本院以八十
    九年度毒聲字第一一六０號裁定送勒戒處所觀察、勒戒後，仍有繼續施用毒品傾
    向，有台灣彰化看守所附設勒戒處所八十九年三月十七日彰所戒字第六七五號函
    送之證明書一份附卷可按，被告施用第二級毒品之犯行堪以認定。
二、核被告所為，違反毒品危害防制條例第十條第二項之施用第二級毒品罪，其非法
    持有第二級毒品安非他命之低度行為，應為非法施用之高度行為所吸收，不另論
    罪。其先後多次之施用第二級毒品犯行，時間緊接、手段相同、所犯罪名同一，
    顯係基於概括犯意反覆為之，為連續犯，應加重其刑。原審就第一次犯行論罪科
    刑固非無見，惟未及審酌第二、三次所查獲之連續施用毒品犯行，自有未洽，上
    訴意旨執此指摘原判不當，為有理由，應予撤銷，予以改判。爰審酌被告施用毒
    品之期間、方法、所生危害及審理中坦承犯行態度良好等一切情狀，量處如主文
    所示之刑，並諭知易科罰金之折算標準，以示懲儆。
據上論斷，應依刑事訴訟法第四百五十五條之一第一項、第三項、第三百六十九條第
一項前段、第三百六十四條、第二百九十九條第一項前段，毒品危害防制條例第十條
第二項，刑法第十一條前段、第五十六條、第四十一條，罰金罰鍰提高標準條例第二
條，判決如主文。
本案經檢察官郭景東到庭執行職務。
中      華      民     國      八十九     年     十      月     三     日
                              臺灣彰化地方法院刑事第二庭
                                        審判長法官  葉  榮  郎
                                              法官  吳  俊  螢
                                              法官  郭  千  黛
右正本證明與原本無異。
不得上訴。
                                        法院書記官  吳  金  良
中      華      民      國      八十九     年     十      月     九     日
毒品危害防制條例第十條：
施用第一級毒品者，處六月以上五年以下有期徒刑。
施用第二級毒品者，處三年以下有期徒刑。


司法院資訊處製作；財團法人民間司法改革基金會備份。
